最高法院刑事判決　　　　　　　　　　　　　　　八十六年度台上字第六一六三號
　　上　訴　人　時代天然食品工廠有限公司
　　兼右代表人　葉 明 哲
　　被　　　告　戊 ○ ○
　　　　　　　　丁 ○ ○
　　　　　　　　甲 ○ ○
　　　　　　　　乙 ○ ○
　　　　　　　　丙 ○ ○
　　　　　　　　陳李木莉
右上訴人等因自訴被告等誣告等罪案件，不服台灣高等法院台中分院中華民國八十五
年八月二十日第二審判決（八十五年度上訴字第一二○八號，自訴案號：台灣台中地
方法院八十三年度自字第一二九五號），提起上訴，本院判決如左：
    主  文
上訴駁回。
    理  由
一丙○○、乙○○被訴誣告部分：
按刑事訴訟法第三百七十七條規定，上訴於第三審法院，非以判決違背法令為理由，
不得為之。是提起第三審上訴，應以原判決違背法令為理由，係屬法定要件。如果上
訴理由狀並未依據卷內訴訟資料，具體指摘原判決不適用何種法則或如何適用不當，
即應認其上訴為違背法律上之程式，予以駁回。本件上訴人時代天然食品工廠有限公
司（下稱時代公司）、葉明哲（兼時代公司代表人）原自訴被告丙○○、乙○○誣告
葉明哲竊佔房屋，致葉明哲遭法院判刑，認丙○○、乙○○二人共犯誣告罪嫌部分，
原判決係以上訴人等前就同一事實提起自訴在先，經原審法院於民國八十五年六月四
日以八十五年度上更(一)字第三四號判決（維持第一審法院八十三年度自更(三)字第一九
號諭知無罪之判決，駁回上訴人等之第二審上訴）後，上訴人等不服，復提起第三審
上訴中，尚未確定（經核本院就該案於八十六年四月十日始以八十六年度台上字第一
九九○號判決程序駁回確定），上訴人等竟對之重行提起本件自訴為理由，維持第一
審就此部分諭知不受理之判決，駁回上訴人等對此部分之第二審上訴。上訴人等雖表
不服，提起第三審上訴，然其等上訴意旨，僅為事實上之爭論，對原判決維持第一審
諭知不受理之程序判決，究竟如何違背法令，並無隻字片語予以具體表明，殊非適法
之第三審上訴理由，應認此部分之上訴為違背法律上之程式，予以駁回。
二丙○○、乙○○被訴竊佔、毀損、妨害自由及戊○○、丁○○、甲○○部分：
按刑事訴訟法第三百七十六條所列各罪之案件，經第二審判決者，不得上訴於第三審
法院，此觀該法條之規定甚明。上訴人時代公司、葉明哲自訴被告戊○○、丁○○、
甲○○、丙○○、乙○○互相勾結，由戊○○聲請法院強制執行買受葉明哲所有三層
樓房屋後，賣予丁○○，丁○○再轉賣乙○○，共同竊佔葉明哲財產，復毀損該房屋
內之時代公司設備，認共犯有竊佔、毀損、妨害自由部分，依所自訴事實，係自訴被
告五人共犯刑法第三百二十條第二項之竊佔罪、同法第三百五十四條之毀損罪及同法
第三百零四條第一項之強制罪嫌。查上開罪名分屬刑事訴訟法第三百七十六條第二款
及第一款之案件。依上開說明，既經第二審判決，即不得上訴於第三審法院，亦不因
原判決正本誤載為得上訴而生得上訴之效力。上訴人等竟一併提起上訴，顯為法所不
許，亦應予駁回。
三陳李木莉部分：
查當事人對於下級法院之判決有所不服者，始得上訴於上級法院，為刑事訴訟法第三
百四十四條第一項前段所明定。本件原判決並未對陳李木莉為任何之審判，上訴人等
竟對之提起第三審上訴，顯非合法，應併予駁回。
據上論結，應依刑事訴訟法第三百九十五條前段，判決如主文。
中      華      民      國    八十六    年      十      月     十七     日
                              最高法院刑事第二庭
                                  審判長法官  施  文  仁
                                        法官  陳  炳  煌
                                        法官  張  淳  淙
                                        法官  洪  文  章
                                        法官  林  錦  芳
      右正本證明與原本無異
                                              書  記  官
中      華      民      國    八十六    年      十      月    二十四    日
